臺灣桃園地方法院刑事判決
111年度交簡上字第166號
上  訴  人  
即  被  告  藍家龍




上列上訴人即被告因公共危險案件，不服本院民國111年4月15日
所為之111年度桃交簡字第198號刑事簡易判決（聲請簡易判決處
刑書案號：110年度速偵字第5189號），提起上訴，本院管轄之
第二審合議庭判決如下：
    主  文
上訴駁回。
    事  實
一、藍家龍明知飲酒吐氣所含酒精濃度達每公升0.25毫克以上，
    不得駕駛動力交通工具，仍於民國110年11月30日上午10時
    至11時30分許間，在桃園市龜山區某菜市場飲用啤酒，竟未
    待體內酒精成分消退，仍基於酒後駕駛動力交通工具之犯意
    ，於同日下午1時許，自上開菜市場騎乘車牌號碼000-000號
    普通重型機車前往桃園市龜山區長壽路，嗣於同日下午1時5
    分許，行經桃園市○○區○○路000號前，為警攔檢盤查，並於
    同日下午1時20分許，測得其吐氣所含酒精濃度達每公升0.4
    2毫克。
二、案經桃園市政府警察局桃園分局報告臺灣桃園地方檢察署檢
    察官偵查後聲請簡易判決處刑。
    理  由
壹、程序事項
    按除法律另有規定外，實施刑事訴訟程序之公務員因違背法
    定程序取得之證據，其有無證據能力之認定，應審酌人權保
    障及公共利益之均衡維護，刑事訴訟法第158條之4定有明文
    。本判決後述所引之各項非供述證據，無證據證明係實施刑
    事訴訟程序之公務員以不法方式所取得，且亦無證據證明係
    非真實，復均與本件待證事實具有關聯性，是依刑事訴訟法
    第158條之4之反面解釋，當有證據能力；又前開證據均經本
    院於審理期日中合法調查，自得為本案證據使用。　　
貳、實體事項
一、認定犯罪事實所憑之證據與理由：
　　上揭犯罪事實，業據被告藍家龍於警詢時、偵查中坦承不諱
    （見速偵卷第13至16頁、第81、82頁），並有桃園市政府警
    察局當事人酒精測定紀錄表（見速偵卷第29頁）、桃園市政
    府警察局違反道路交通管理事件通知單（見速偵卷第31頁）
    、 車輛車籍資料報表（見速偵卷第33頁）各1份在卷可稽，
    足認被告上開任意性自白與事實相符，堪予採信。綜上所述
    ，本案事證明確，被告犯行堪予認定，應依法論科。
二、論罪與駁回上訴之理由
  ㈠按行為後法律有變更者，適用行為時之法律；但行為後之法
    律有利於行為人者，適用最有利於行為人之法律，刑法第2
    條第1項定有明文。查被告行為後，刑法第185條之3第1項規
    定業於111年1月28日經修正公布，並自同年月30日起生效施
    行。修正前刑法第185條之3第1項規定：「駕駛動力交通工
    具而有下列情形之一者，處2年以下有期徒刑，得併科20萬
    元以下罰金」；修正後該條則規定：「駕駛動力交通工具而
    有下列情形之一者，處3年以下有期徒刑，得併科30萬元以
    下罰金」，經比較新舊法之結果，修正後該條項規定之有期
    徒刑刑度由2年以下提高至3年以下，且提高罰金刑之法定刑
    度，自應以修正前刑法第185條之3第1項規定較有利於被告
    ，是依刑法第2條第1項前段規定，本案應適用修正前即行為
    時法論處。是核被告所為，係犯修正前刑法第185條之3第1
    項第1款之不能安全駕駛動力交通工具罪。
　㈡累犯部分：
　⒈按被告構成累犯之事實及應加重其刑之事項，均應由檢察官
    主張並具體指出證明方法後，經法院踐行調查、辯論程序，
    方得作為論以累犯及是否加重其刑之裁判基礎。倘檢察官未
    主張或具體指出證明方法時，可認檢察官並不認為被告構成
    累犯或有加重其刑予以延長矯正其惡性此一特別預防之必要
    ，且為貫徹舉證責任之危險結果所當然，是法院不予調查，
    而未論以累犯或依累犯規定加重其刑，即難謂有應調查而不
    予調查之違法（最高法院刑事大法庭110年度台上大字第566
    0號裁定意旨參照）。然此裁定係於111年4月27日宣示，除
    對提案庭提交之案件有拘束力以外，基於預測可能性及法安
    定性之精神，並無溯及既往之效力，故在該裁定宣示前，下
    級審法院在檢察官未主張或盡其舉證、說明責任之情形下，
    業依職權調查，因而論以累犯，本乎前科形成累犯處斷刑或
    作為宣告刑事由之裁量，只須滿足其一，其評價即足，上級
    審法院自不能據以撤銷原判決。
　⒉查原審依職權依據卷附臺灣高等法院被告前案紀錄表，認被
    告前因不能安全駕駛動力交通工具罪案件，經本院以107年
    度桃交簡字第575號判決處有期徒刑4月，嗣於108年1月31日
    執行完畢；又因不能安全駕駛動力交通工具罪案件，經本院
    以109年度桃交簡字第3952號判決處有期徒刑5月，併科罰金
    新臺幣（下同）1萬元，徒刑部分於110年10月8日執行完畢
    ，被告於有期徒刑執行完畢後5年內，故意再犯本案有期徒
    刑以上之罪，符合刑法第47條第1項之累犯要件，且考量被
    告前案所犯與本案均同為不能安全駕駛動力交通工具罪，故
    認被告未因前案執行完畢受有警惕，對刑罰反應力顯然薄弱
    ，並具特別惡性，而無過苛之處，爰依累犯規定加重被告之
    刑，雖與最高法院刑事大法庭110年度台上大字第5660號裁
    定意旨不盡相符，然原判決係於該裁定宣示前所為，且對於
    累犯之認定亦無違誤，依上開說明，本院尚不得據以撤銷原
    判決，特此說明。
　㈢上訴人即被告上訴意旨略以：一審量刑太重云云。然按關於
    刑之量定，係實體法上賦予法院得為自由裁量的事項，倘於
    科刑時，已以行為人的責任為基礎，斟酌刑法第57條所列各
    款事項，客觀上並未逾越法定刑度或濫用其權限，即不得任
    憑主觀意思，指摘為違法（最高法院108年度台上字第3804
    號判決意旨參照）。又在同一犯罪事實與情節，如別無其他
    加重或減輕原因，下級審量定之刑，亦無過重或失輕之不當
    情形，則上級審對下級審法院之職權行使，原則上應予尊重
    （最高法院102年度台上字第2615號判決意旨參照）。是法
    官所為量刑，如非有上揭明顯違法之情事，自不得擅加指摘
    其違法或不當。經查，原審判決以被告犯修正前刑法第185
    條之3第1項第1款之不能安全駕駛動力交通工具罪之罪證明
    確，並審酌被告經測得吐氣酒精濃度達每公升0.42毫克，人
    體之感覺能力及從事複雜動作均有障礙，伴隨駕駛能力變差
    情形，肇事率為未飲酒者之6倍，卻輕忽他人與自身安全騎
    車上路，使用路人生命、身體及財產陷於潛在危險，且被告
    本案行為前已有5次酒後駕車行為，仍不收斂行為，自應嚴
    予非難，再考量被告犯後坦承犯行、行為時年齡、國中畢業
    、職業為工之智識程度及自陳家境勉持等一切情狀，量處有
    期徒刑6月，併科罰金20萬元，並諭知有期徒刑如易科罰金
    、罰金如易服勞役，均以1,000元折算1日，經核原審認事用
    法均無違誤，且於量刑時，已依刑法第57條規定與科刑相關
    事項在適法範圍內加以裁量，並未逾越法定刑範圍或顯然失
    當、濫用權限之情形，自不得認其量刑有何不當，本院自應
    予維持。從而，被告提起上訴認原審量刑過重，並無理由，
    應予駁回。
三、被告經合法傳喚，無正當之理由不到庭者，得不待其陳述，
    逕行判決，刑事訴訟法第371條定有明文。又對於簡易判決
    不服而上訴者，準用上開規定，刑事訴訟法第455條之1第3
    項亦有明文。查被告提起本件上訴，經本院向其居所即上訴
    狀所留地址寄發傳票，該傳票復由被告本人收受，被告卻於
    111年8月17日審理期日無正當理由未到庭，且被告斯時未在
    監在押等情，有本院審判筆錄、報到單、臺灣高等法院在監
    在押簡表及個人戶籍資料查詢結果在卷可稽，爰依前開規定
    ，不待其陳述而為一造辯論判決。
據上論斷，依刑事訴訟法第455條之1第1項、第3項、第368條、
第371條，判決如主文。　
本案經檢察官廖晟哲聲請以簡易判決處刑，檢察官高玉奇到庭執
行職務。
中　　華　　民　　國　　111 　年　　8 　　月　　26　　日
                  刑事第十三庭　審判長法　官　潘怡華
                                      法　官  王兆琳
                                      法　官　郭鍵融
以上正本證明與原本無異。
不得上訴。
　　　　　　　　　　　　　　　        書記官  楊育燕
中　　華　　民　　國　　111 　年　　8 　　月　　29　　日